臺灣雲林地方法院刑事裁定
110年度聲字第823號
聲  請  人  臺灣雲林地方檢察署檢察官
受  刑  人  呂冠儒



上列聲請人因受刑人數罪併罰有二裁判以上，聲請定其應執行之
刑（110年度執字第2237號），本院裁定如下：
    主  文
呂冠儒所犯如附表所示之罪刑，應執行有期徒刑捌年陸月。
    理  由
一、聲請意旨略以：受刑人呂冠儒因犯詐欺等案件，先後經判決
    確定，符合數罪併罰之要件，應依刑法第53條及第51條第5
    款之規定，聲請定其應執行之刑，爰依刑事訴訟法第477條
    第1項規定聲請裁定。
二、裁判確定前犯數罪者，併合處罰之；數罪併罰，分別宣告其
    罪之刑，依下列各款定其應執行者：五、宣告多數有期徒刑
    者，於各刑中之最長期以上，各刑合併之刑期以下，定其刑
    期。但不得逾30年；有二裁判以上者，依第51條之規定，定
    其應執行之刑，刑法第50條第1項前段、第51條第5款、第53
    條分別定有明文。又法律上屬於自由裁量之事項，有其外部
    性界限及內部性界限，並非概無拘束。依據法律之具體規定
    ，法院應在其範圍選擇為適當之裁判者，為外部性界限；而
    法院為裁判時，應考量法律之目的，及法律秩序之理念所在
    者，為內部性界限。法院為裁判時，二者均不得有所逾越，
    最高法院80年台非字第473號判例意旨可資參照。
三、受刑人因犯附表編號1至8所示案件，各經判處如附表所示之
    刑，均已分別確定在案，經本院核閱案卷屬實，符合刑法第
    50條第1項裁判確定前犯數罪之情形，得併合處罰。其中如
    附表編號1至7所示之罪，經臺灣新竹地方法院以109年度聲
    字第1118號（暨臺灣高等法院109年抗字第1579號）裁判定
    應執行有期徒刑7年6月確定，是本院定應執行刑即不得重於
    該執行刑與如附表編號8所示之罪加計之總和（有期徒刑8年
    10月）。茲聲請人以本院為犯罪事實最後判決之法院，聲請
    定受刑人應執行之刑，核屬正當，爰參酌受刑人所犯附表編
    號1至8所示之罪均為詐欺罪，罪質相同，且犯罪時間均係在
    106年7月間，犯罪時間密集，但各被害人係屬獨立，其等財
    產法益均應各別保障，且其所犯詐欺數罪之刑度原已受有相
    當核減之利益，及受刑人對本案定刑之意見（見本院陳述意
    見調查表）等一切情狀，合併定其應執行刑如主文所示。
四、依刑事訴訟法第477條第1項，刑法第50條、第53條、第51條
    第5款，裁定如主文。
中　　華　　民　　國　　110 　年　　10　　月　　8 　　日
                  刑事第二庭    法  官    王紹銘
以上正本證明與原本無異。
如不服本裁定，應於裁定送達後5日內向本院提出抗告狀（須附
繕本）。
                                書記官    洪秀虹
中　　華　　民　　國　　110 　年　　10　　月　　8 　　日
附表：
 編          號           １          ２          ３  罪          名  詐欺罪 詐欺罪 詐欺罪  宣    告    刑 ( 不 含 沒 收 )  有期徒刑1年2月（共2罪） 有期徒刑1年3月（共6罪） 有期徒刑1年3月  犯  罪  日  期   106年7月2日 106年7月7日至106年7月10日 106年7月7日  偵  查  機  關     年  度  案  號  臺灣新竹地方檢察署106年度偵字第10222號 臺灣臺南地方檢察署106年度偵字第15504號、15621號、15503號、15505號、15506號、15507號、17113號 臺灣苗栗地方檢察署107年度偵字第1382號 最  後  事實審 法    院 臺灣新竹地方法院 臺灣臺南地方法院 臺灣苗栗地方法院  案    號 107年度訴字第12號 106年度訴字第1450號 107年度訴字第250號  判決日期 107年2月27日 107年6月（新竹地檢109【聲請書誤載，逕予更正】執更1657號）14日 107年8月27日 確  定  判  決 法    院 臺灣新竹地方法院 臺灣臺南地方法院 臺灣苗栗地方法院  案    號 107年度訴字第12號 106年度訴字第1450號 107年度訴字第250號  確定日期 107年3月26日 107年7月9日 107年9月25日 備    註  1.經原判決定應執行有期徒刑1年4月確定（新竹地檢107執2343號）。 2.編號1至3，經苗栗地院以107年聲字第1333號裁判定應執行有期徒刑3年10月（苗栗地檢108執更26號）。 3.編號1至4，經桃園地院以108聲3420號裁判定應執行有期徒刑5年（桃園地檢109執更401號）。 4.編號1至7，經新竹地院以109年聲字第1118號（暨臺灣高等法院109年抗字第1579號）裁判定應執行有期徒刑7年6月（新竹地檢109【聲請書誤載，逕予更正】執更1657號）。 1.經原判決定應執行有期徒刑1年8月確定（臺南地檢107執7713號）。 2.編號1至3，經苗栗地院以107年聲字第1333號裁判定應執行有期徒刑3年10月（苗栗地檢108執更26號）。 3.編號1至4，經桃園地院以108聲3420號裁判定應執行有期徒刑5年（桃園地檢109執更401號）。 4.編號1至7，經新竹地院以109年聲字第1118號（暨臺灣高等法院109年抗字第1579號）裁判定應執行有期徒刑7年6月（新竹地檢109【聲請書誤載，逕予更正】執更1657號）。 1.苗栗地檢107執3821號。 2.編號1至3，經苗栗地院以107年聲字第1333號裁判定應執行有期徒刑3年10月（苗栗地檢108執更26號）。 3.編號1至4，經桃園地院以108聲3420號裁判定應執行有期徒刑5年（桃園地檢109執更401號）。 4.編號1至7，經新竹地院以109年聲字第1118號（暨臺灣高等法院109年抗字第1579號）裁判定應執行有期徒刑7年6月（新竹地檢109【聲請書誤載，逕予更正】執更1657號）。 
 編          號           ４          ５          ６  罪          名  詐欺罪 詐欺罪 詐欺罪  宣    告    刑 ( 不 含 沒 收 )  有期徒刑1年2月（共3罪） 有期徒刑1年3月（共2罪） 有期徒刑1年2月（共2罪）  犯  罪  日  期  106年7月8日 106年7月2日 106年7月10日  偵  查  機  關  年  度  案  號  臺灣桃園地方檢察署107年度偵字第29570號 臺灣彰化地方檢察署108年度偵字第4125號 臺灣臺南地方檢察署107年度偵字第901號 最  後  事實審 法    院 臺灣桃園地方法院 臺灣彰化地方法院 臺灣臺南地方法院  案    號 108年度審訴字第454號 108年度訴字第571號 108年度訴字第781號  判決日期 108年6月12日 108年7月10日 108年11月12日 確  定  判  決 法    院 臺灣桃園地方法院 臺灣彰化地方法院 臺灣臺南地方法院  案    號 108年度審訴字第454號 108年度訴字第571號 108年度訴字第781號  確定日期 108年7月9日 108年7月30日 109年3月18日（上訴不合法） 備    註  1.經原判決定應執行有期徒刑1年8月確定（桃園地檢108執13020號）。 2.編號1至4，經桃園地院以108聲3420號裁判定應執行有期徒刑5年（桃園地檢109執更401號）。 3.編號1至7，經新竹地院以109年聲字第1118號（暨臺灣高等法院109年抗字第1579號）（暨臺灣高等法院109年抗字第1579號）裁判定應執行有期徒刑7年6月（新竹地檢109【聲請書誤載，逕予更正】執更1657號）。 1.經原判決定應執行有期徒刑1年5月確定（彰化地檢108執4203號）。 2.編號1至7，經新竹地院以109年聲字第1118號（暨臺灣高等法院109年抗字第1579號）裁判定應執行有期徒刑7年6月（新竹地檢109【聲請書誤載，逕予更正】執更1657號）。 1.經原判決定應執行有期徒刑1年5月確定（臺南地檢109執2723號）。 2.編號1至7，經新竹地院以109年聲字第1118號（暨臺灣高等法院109年抗字第1579號）裁判定應執行有期徒刑7年6月（新竹地檢109【聲請書誤載，逕予更正】執更1657號）。 
 編          號           ７          ８ （以下空白）  罪          名  詐欺罪 詐欺罪   宣    告    刑   ( 不 含 沒 收 )  有期徒刑1年3月（共2罪） 有期徒刑1年2月（共3罪） 有期徒刑9月（共4罪） 有期徒刑10月（共2罪）   犯  罪  日  期  106年7月3日至106年7月5日 106年7月12日至106年7月13日（聲請書誤載「106.07.06」逕予更正）   偵  查  機  關  年  度  案  號  臺灣新竹地方檢察署107年度偵字第3229號 臺灣雲林地方檢察署108年度偵字第4125號  最  後  事實審 法    院 臺灣新竹地方法院 臺灣雲林地方法院   案    號 108年度金訴字第122號（聲請書誤載逕予更正） 110年度訴字第11號   判決日期 109年3月31日 110年8月10日  確  定  判  決 法    院 臺灣新竹地方法院 臺灣雲林地方法院   案    號 108年度金訴字第122號（聲請書誤載逕予更正） 110年度訴字第11號   確定日期 109年5月22日 110年9月14日  備    註  1.經原判決定應執行有期徒刑1年8月確定（新竹地檢109執2570號）。 2.編號1至7，經新竹地院以109年聲字第1118號（暨臺灣高等法院109年抗字第1579號）（暨臺灣高等法院109年抗字第1579號）裁判定應執行有期徒刑7年6月（新竹地檢109【聲請書誤載，逕予更正】執更1657號）。 1.經原判決定應執行有期徒刑1年4月確定（雲林地檢110執2237號）。